【裁判字號】    99,上易,193
【裁判日期】    990126
【裁判案由】    竊盜
【裁判全文】
臺灣高等法院刑事判決                 99年度上易字第193號
上  訴  人
即  被  告  甲○○
上列上訴人因竊盜案件，不服臺灣新竹地方法院98年度審易字第
500號，中華民國98年11月27日第一審判決（起訴案號：臺灣新
竹地方法院檢察署98年度偵字第5947號），提起上訴，本院判決
如下：
    主  文
上訴駁回。
    理  由
一、按不服地方法院之第一審判決而上訴者，應向管轄第二審之
    高等法院為之。上訴書狀應敘述具體理由。上訴書狀未敘述
    上訴理由者，應於上訴期間屆滿後20日內補提理由書於原審
    法院，逾期未補提者，原審法院應定期間先命補正。第二審
    法院認為上訴書狀未敘述理由或上訴有第 362條前段之情形
    者，應以判決駁回之，但其情形可以補正而未經原審法院命
    其補正者，審判長應定期間先命補正。刑事訴訟法第 361條
    、第 367條，分別定有明文。所謂不服第一審判決之具體理
    由，必係依據卷內既有訴訟資料或提出新事證，指摘或表明
    第一審判決有何採證認事、用法或量刑等足以影響判決本旨
    之不當或違法，而構成應予撤銷之具體事由，始克當之（例
    如：依憑證據法則具體指出所採證據何以不具證據能力，或
    依憑卷證資料，明確指出所為證據證明力之判斷如何違背經
    驗、論理法則）；倘僅泛言原判決認定事實錯誤、違背法令
    、量刑失之過重或輕縱，而未依上揭意旨指出具體事由，或
    形式上雖已指出具體事由，然該事由縱使屬實，亦不足以認
    為原判決有何不當或違法者（例如：對不具有調查必要性之
    證據，法院未依聲請調查亦未說明理由，或援用證據不當，
    但除去該證據仍應為同一事實之認定），皆難謂係具體理由
    ，俾與第二審上訴制度旨在請求第二審法院撤銷、變更第一
    審不當或違法之判決，以實現個案救濟之立法目的相契合，
    並節制濫行上訴（最高法院97年度臺上字第 892號判決參照
    ）。是以上訴人之上訴書狀或補提之上訴理由書，雖有敘述
    上訴理由，惟並未具體敘述第一審判決有上述違法、不當情
    形，即與未敘述具體理由無異，其所為上訴，即不符合上訴
    之法定要件。
二、本件上訴人不服原判決，於民國98年12月28日提起第二審上
    訴，上訴狀理由僅以：本人所竊取的物品不是家中主要物，
    是廢棄在外廢鐵，法官大人妳把我判太重了，因我失業太久
    ，事出無奈，拿取生鏽不能再用的鐵材去賣，交電話費，找
    到工作可以聯絡，並非盜取他人物品為主，我現在已找到工
    作，請法官不要判太重，給本人有自新的機會，現在工資少
    ，但我會努力工作，不想犯罪等語，指摘原判決不當。
三、原審判決以：甲○○基於意圖為自己不法所有之竊盜犯意，
    分別於民國98 年7月初某日某時許、8月3日某時許及98年8
    月4日晚間某時許，至乙○○所有位於新竹縣橫山鄉○○○
    ○段矺子65 小段地號之土地上，徒手將乙○○所有、放置
    在該處之C型鋼3支、4支、9支，竊取回其位於新竹縣橫山鄉
    ○○段之工寮內，再以工寮內之電鋸將上述C型鋼分割為每
    小段70公分，以利變賣（原起訴意旨認甲○○係持鐵鋸1把
    竊盜，業經公訴檢察官於本院98年11月17日準備程序更正事
    實如上述），並於98年7月4日某時許，運送前揭竊得之C型
    鋼至張明松所負責、位於新竹縣竹東鎮○○路○段345號之
    「炫富資源回收場」，出賣與不知情之張明松。嗣於98年8
    月5日10時許，乙○○在甲○○所有位於新竹縣橫山鄉○○
    段之工寮內發現失竊之C型鋼9支，報警查獲，並扣得C型鋼9
    支，始悉上情。案經新竹縣政府警察局竹東分局報告臺灣新
    竹地方法院檢察署檢察官偵查起訴。認定犯罪事實所憑之證
    據及理由：(一)被告甲○○於警詢、檢察官訊問時及本院準備
    程序、審理中訊問時，均坦白承認。(二)證人乙○○分別於警
    詢、檢察官訊問時及本院準備程序訊問時證述遭竊之情節。
    (三)證人張明松於警詢時證述其確有向被告收購C型鋼1批之事
    實。(四)新竹縣政府警察局竹東分局搜索扣押筆錄、扣押物品
    目錄表、贓物認領保管單、「炫富資源回收場」收購舊貨記
    錄各1份、扣案之C型鋼9支、查證照片6張，足資佐證。綜上
    事證，堪認被告自白應與事實相符，可以採信。本件事證已
    臻明確，被告竊盜犯行，均堪予認定，應依法予以論罪科刑
    。論罪科刑之理由：(一)核被告所為，各係犯刑法第320條第1
    項之竊盜罪（原起訴意旨認係犯刑法第321條第1項第3款，
    業經公訴檢察官當庭更正起訴法條如上述）。(二)被告所犯3
    次竊盜罪，犯意各別，行為不同，應予分論併罰。(三)審酌被
    告素行尚佳，僅因失業以致經濟困頓，然竟不思正途而謀不
    勞而獲，所為之竊盜犯行，致被害人遭受財產上損害程度，
    及其行竊手段、方式，高工畢業之智識程度，犯罪後坦承犯
    行已知悔悟等一切情狀，分別量處如主文所示之刑，並定其
    應執行之刑及諭知易科罰金之折算標準。(四)至扣案之砂輪機
    1 台，雖係被告所有，惟與本件竊盜犯行無關，亦非違禁物
    ，爰不為沒收之諭知，附此敘明。從形式上觀察，原判決並
    無違誤，量刑亦稱妥適。被告上訴意旨略以：法官大人妳把
    我判太重了，因我失業太久，事出無奈，拿取生鏽不能再用
    的鐵材去賣，交電話費，找到工作可以聯絡，並非盜取他人
    物品為主，我現在已找到工作，請法官不要判太重，給本人
    有自新的機會，現在工資少，但我會努力工作，不想犯罪等
    語。惟查，量刑輕重係屬事實審法院得依職權自由裁量之事
    項，本案原審已斟酌刑法第57條各款所列情狀而未逾越法定
    刑度，自不得遽指為違法。本件被告上訴意旨並未依據卷內
    既有訴訟資料或提出新事證，指摘或表明第一審判決有何採
    證認事、用法或量刑等足以影響判決本旨之不當或違法，而
    構成應予撤銷之具體事由，依上開說明，本件被告上訴顯無
    具體理由而不合法定程式應予駁回，並不經言詞辯論為之。
據上論斷，依刑事訴訟法第367條前段、第372條，判決如主文。
中    華    民    國    99    年    1     月    26    日
                  刑事第三庭審判長法  官   陳博志
                                  法  官   許文章
                                  法  官   陳德民
以上正本證明與原本無異。
不得上訴。
                                  書記官   高麗雯
中    華    民    國    99    年    1     月    27    日


司法院資訊處製作；財團法人民間司法改革基金會備份。
